---
title: "R_basic"
author: "Chang"
date: "2020/1/30"
output: html_document
---
<h2 id = '0'></h2>
* [Arithmetic](#1)

* [Variables](#2) 

* [Data Types](#3) 

* [Missing value](#4) 

* [Pipe](#5)

* data sturcture

  One dimension 
  * [Vector](#6) 
  * [Factor](#7)
  
  Two dimensions
  * [Matrix](#8)
  * [Data.frame](#9)
  
  N dimensions
  * [Array](#10)
  * [List](#11)

<h2 id = '1'></h2>
# Arithmetic
```{r}
#運算符號與數字間的空格非必要
8 + 2 #加法
8 - 2 #減法
8 * 2 #乘法
8 / 2 #除法
8 %% 2 #取餘數
2 * 3 + 4 #先乘除後加減
2 * (3 + 4) #括弧內優先計算
```
<h2 id = '2'></h2>
# Variables

**變數指派**
```{r}
x <- 2 #變數名稱開頭不能為數字或底線
x
2 -> x #箭頭可指向另一個方向
x
y = 3 #亦可使用等號指派
y
a <- b <- 4 #連續指派
a
b
assign("c", 5)
c
```
**移除變數**
```{r}
assign("c", 5)
c
rm(c)
c
```
<h2 id = '3'></h2>
# Data Types

**數值資料**
```{r}
is.numeric(x) #檢測變數是否為numeric
d <- 1L #指派整數需附加L
d
is.integer(d) #檢測變數是否為interger
is.numeric(d) 

class(2L) #用class函數檢測資料型別
class(2.6)
class(2L * 2.6)
class(5L / 2L)
```
**字元(字串)資料**
```{r}
x <- factor("r studio") #用factor函數會出現Levels的訊息
x
y <- class("r studio") 
y
nchar(y) #用nchar函數找出character的長度
nchar("r studio")
nchar("2019")
```
**日期**

see more details in R documentation of Date-time Conversion Functions to and from Character
```{r}
date1 <- as.Date("2019-7-13") #Date儲存日期
date1
class(date1)
as.numeric(date1) #自1970年1月1日算起的天數

date2 <- as.POSIXct("2019-7-13 08:10") #用POSIXct儲存日期和時間
date2
class(date2)
as.numeric(date2) #自1970年1月1日算起的秒數
class(as.numeric(date2)) #轉換資料型別
```

**邏輯資料**
```{r}
TRUE * 6 #數值表示TRUE=1，1*6=6
FALSE * 6 #數值表示FALSE=0，0*6=0

q <- TRUE
class(q)
is.logical(q) #檢測變數是否為logical

2 == 3 # 2 是否等於 3 ?
2 != 3 # 2 是否不等於 3 ?
```
<h2 id = '4'></h2>
# Missing value

**NA**
```{r}
k <- c(1,2,NA,4,NA,5) #NA會被vector視作一個元素
k
is.na(k) #檢測是否為遺失值
mean(k) #元素有NA無法計算
mean(k, na.rm=TRUE) #用na.rm=TRUE排除遺失值再計算
```
**NULL**
```{r}
s <- c(1,2,NULL,4,NULL,5) #NULL是虛無的，不能成為vector的一部分
s
```
<h2 id = '5'></h2>
# Pipe

magrittr套件中的pipe運算子會將左邊的值或物件移植到其右邊函數的第一個引數
```{r}
library(magrittr)
x <- 1:10
x %>% mean #用pipe將X移植到mean函數(pipe讀取方式由左到右)

y <- c(1,2,NA,3,NA,4,5)
sum(is.na(y)) #嵌入函數方法
y %>% is.na %>% sum #用pipe串聯函數，函數不須額外引數則不必括號
y %>% mean(na.rm=TRUE) #額外引數需括號
```
*[back](#0)*

<h2 id = '6'></h2>
# Vector

**向量運算**
```{r}
x <- c(1,2,3,4,5) #"c" means "combine"
x
x + 2 #每個元素加2
x - 2 #每個元素減2
x * 2 #每個元素乘2
x / 2 #每個元素除2
x ^ 2 #每個元素平方
sqrt(x) #每個元素開平方
y <- c(6,7,8,9,10)
y
z <- x + y #兩(相同長度)向量可相加 [減乘除亦同]
total <- sum(z) #sum向量加總
total
mean <- mean(z) #mean向量平均
mean

x <- 1:10 # ":"可生成任意連續數字
x
length(x) #查看向量長度
```
**對不相等向量運算**
```{r}
x <- c(1,2,3,4) 
x + c(1,2) #兩向量有倍數關係才可運算
x + c(1,2,3)
```
**any,all函數**
```{r}
x <- 10:1
y <- -4:5
nchar(y) #每個元素的長度
any(x < y) #查看至少一個比較結果是否成立
all(x < y) #查看所有比較結果是否成立
```
**查看向量元素**

數值或由文字組成的向量都適用。
```{r}
x <- c(1,2,3,4,5)
x[1] #查看第一個元素
x[1:3] #查看連續元素
x[c(1,3)] #查看非連續元素

four_seasons <- c("spring", "summer", "autumn", "winter")
favorite_season <- four_seasons[3]
favorite_season
```
**刪除向量中的變數**
```{r}
x <- c(1,2,3,4,5)
x[c(-1:-3)] #刪除第一到第三個變數
x[c(-1,-3)] #刪除第一和第三個變數

four_seasons <- c("spring", "summer", "autumn", "winter")
favorite_seasons <- four_seasons[c(-2, -4)]
favorite_seasons
```
**向量命名**
```{r}
c(one = "a", two = "b", three = "c") 

e <- 1:3
names(e) <- c("a","b","c") #names為命名元素
e
```
**向量的屬性**

向量只能包含一種變數型別。
```{r}
#將整數跟數值放入同一個向量中，向量會將整數轉換成數值
k <- c(7L, 24) 
k
class(k[1])

#將邏輯值跟整數放入同一個向量中，向量會將邏輯值轉換成整數
k<- c(7L, FALSE)
k
class(k[2])

#將邏輯值、整數、數值、文字放入同一個向量中，向量會全部轉換成文字
mix <- c(FALSE, 7L, 24, "spring")
mix
class(mix[1])
class(mix[2])
class(mix[3])
```
**用判斷運算子篩選向量**
```{r}
four_seasons <- c("spring", "summer", "autumn", "winter")
my_favorite_seasons <- four_seasons == "autumn"
four_seasons[my_favorite_seasons]

# |（OR）
my_favorite_seasons <- four_seasons == "spring" | four_seasons == "autumn"
four_seasons[my_favorite_seasons]

# &（AND）
my_favorite_seasons <- four_seasons == "spring" & four_seasons != "autumn"
four_seasons[my_favorite_seasons]
```
**向量的產生方式**
```{r}
#使用c()函數建立
c(1,2,3,4,5) 

#rep()函數生成重複變數的向量，times指定生成個數 
rep("R", times = 10) 

#seq()函數生成等差數列，from指定數列起始值，to指定數列終止值，by指定數值間距
seq(from = 7, to = 77, by = 7)

seq(from = 11 ,to = 20, by = 1) 

11:20 #生成數值間距為1的數列，也可用":"
```

<h2 id = '7'></h2>
# Factor 

**因素向量**

因素向量（factor）是一個帶有層級（Levels）資訊的向量，可用來儲存類別型變數。使用 factor() 函數可以將向量轉換成因素向量。
```{r}
#類別間無法比較的名目型變數，例:國家
countries_vector <- c("Taiwan","Japan","America","China","England" )
factor_countries_vector <- factor(countries_vector) 
factor_countries_vector

#類別間可以比較的順序型變數，例:教育程度
education_level_vector <- c("high school","college","masters","doctorate")
factor_education_level <- factor(education_level_vector,levels = c("high school","college","masters","doctorate"),order=TRUE)
factor_education_level
```
**選取比較**
```{r}
grade_vector <- c("A","B","F","C","A","D","B")
#使用factor()建立順序類別 
factor_grade_vector <- factor(grade_vector,ordered =TRUE, 
                              levels =c("F","D","C","B","A"))                           
#選出資料，例:兩位學生
student2 <- factor_grade_vector[2]
student6 <- factor_grade_vector[6]
#學生2的成績是否比學生6好?
student2 > student6
```
**查看函數說明文件**
```{r}
?'==' #用?''查看==的操作說明
apropos("mea") #用apropos查看相關函數
```

<h2 id = '8'></h2>
# Matrix

**建立(列X行)矩陣 ** :先列 (Row) 後行 (Column)
```{r}
#建立2x3矩陣，nrow為列數，ncol為行數，byrow可以指定要用什麼順序擺放原先在向量中的元素
a <- matrix(1:6, nrow = 2, byrow = TRUE)
a
class(a)
#byrow的預設值為FALSE，如果沒有特別指定，就是以垂直方向擺放矩陣
b <- matrix(1:6, nrow = 2) 
b
```
**選取元素**
```{r}
b <- matrix(1:6, nrow = 2) 
b[1,2] #選取位於第一列第二行的元素
b[,2] #選取所有第二行的元素
b[1,] #選取所有第一列的元素
```
**用判斷運算子篩選矩陣**
```{r}
# & (AND)
b <- matrix(1:6, nrow = 2)
select1 <- b < 5 & b > 2
b[select1]

# | (OR)
select2 <- b < 2 | b > 5 
b[select2]
```
**矩陣的屬性**

矩陣裡的每一個元素，都必須是同樣的資料型別
```{r}
#如果將數值與邏輯值一同放入矩陣，則邏輯值亦會被自動轉換成數值
d <- matrix(c(1, 2, TRUE, FALSE, 3, 4), nrow = 2)
d
class(d[, 2]) 
```
**矩陣的建立與命名**
```{r}
#學生成績
exam1 <- c(90, 70)
exam2 <- c(80, 75)
exam3 <- c(85, 95)
students_grades <- c(exam1,exam2, exam3) #宣告students_grades
#建立semester_grades_matrix
semester_grades_matrix <- matrix(students_grades, byrow = T, nrow = 3) 
semester_grades_matrix 

#用來命名的向量students和exams
students <- c("stu1","stu2")
exams <- c("exam1","exam2", "exam3")
#colnames()是欄命名函數
colnames(semester_grades_matrix ) <- students
#rownames()是列命名函數
rownames(semester_grades_matrix ) <- exams
semester_grades_matrix 
```
**矩陣運算**
```{r}
#使用t()-transpose或aperm()函數轉置矩陣
semester_grades_matrix_t <- t(semester_grades_matrix)
semester_grades_matrix_t

semester_grades_matrix_t1 <- aperm(semester_grades_matrix)
semester_grades_matrix_t1

#rowSums():列總和;colSums():欄總和
average <- rowSums(semester_grades_matrix_t)/3 
#或可由apply(semester_grades_matrix_t, 1, mean)計算平均，詳見R_intermediate

#rbind():列合併；cbind():欄合併
all_grades_matrix <- cbind(semester_grades_matrix_t,average)
all_grades_matrix
```
```{r}
f <- matrix(1:10,nrow=5)
g <- matrix(11:20,nrow=5)
f
g

f + g #矩陣每個對應元素相加
f - g #矩陣每個對應元素相減
f == g #矩陣每個對應元素是否一樣
f * g #矩陣每個對應元素相乘(不等於矩陣相乘)

#f[5X2],g[5X2]矩陣相乘--前列乘後行，其中一個須先轉置
f %*% t(g) #f[5X2]和t(g)[2x5]矩陣相乘，形成5x5矩陣
```

*[back](#0)*

<h2 id = '9'></h2>
# Data.frame

**建立資料框**
```{r}
#data.frame中，每一行都是由相同長度的vector所組成
x <- c("Lisa","Amy","Jack","Tweety","Gale","Ruby",
        "James","Ben","Angel","Cindy")
y <- 99:90
z <- 1:10
#用data.frame()函數建立10x3資料框，並在宣告過程直接命名
DF <- data.frame(student=x,score=y,minus=z)
DF
```
**data.frame中，每一列(row)代表一個觀測值，每一行(column)代表一個變數，且資料框預設會將文字的內容以因素向量儲存**
```{r}
DF[1,] #選出第一個觀測值
DF[,1] #選出第一個變數

#將文字內容從因素向量修正為文字
DF <- data.frame(student=x,score=y,minus=z,stringsAsFactors = FALSE)
DF[,1] #在 data.frame() 函數指定 stringsAsFactors = FALSE

DF[,1] <- as.character(DF[,1])
DF[,1] #用 as.character() 函數進行變數類型的轉換
```
**查看資料框屬性**
```{r}
class(DF) #用class()函數查看data.frame的資料型別
nrow(DF) #查看列數
ncol(DF) #查看行數
dim(DF) #dim()函數列出維度資訊，可同時查看行數和列數
head(DF) #查看前六列
tail(DF,n=3) #查看後三列
str (DF) #用str()函數快速了解結構
names(DF) #用names()函數查看直行名稱
attributes(DF) #用attribute()查看直行和橫列名稱
rownames(DF) #用rownames()函數查看橫列名稱
summary(DF) #顯示資料的基本資訊
View(DF) #直接開啟資料畫面
```

**查看資料內容**
```{r}
DF$student #使用 $ 透過指定名稱查看某行內容

#使用 [] 查看資料內容
#查看特定或行元素(行列名稱不被顯示)
DF[3,2] 
DF[c(3,7),1]
#指定多於一行或列元素(顯示行列名稱)
DF[3,1:2] 
DF[2,c(1,2)]
DF[2,c("student","score")]
DF[c(3,7),1:3]
```

```{r}
#資料型別因不同方法產生不同結果
DF[,"student"]
class(DF[,"student"])

DF["student"]
class(DF["student"])

DF[["student"]]
class(DF[["student"]])
#若使用中括號且要保證所回傳的是單一行的data.frame，可加入drop=FALSE引數
DF[,"student",drop=FALSE]
class(DF[,"student",drop=FALSE])
```
**篩選資料**
```{r}
#使用filter函數設定篩選條件
filter <- DF$score == 96
DF[filter,] #篩選水平觀測值

#使用subset函數設定篩選條件
subset(DF,subset = score > 96)
```
**查看資料框表示方式**
```{r}
#使用model.matrix來建立指標或虛擬變數(dummy variable)，產生數個直行，每行代表factor的一個level，若某列存有該level，則顯示為1，否則為0。
capital_city <- factor(c("Tokyo","Taipei","London","Washington","Taipei",
                    "Souel","Rome","Paris","Warsaw","Taipei"))
model.matrix(~capital_city -1) # 轉換出只有虛擬變數的欄位
```

<h2 id = '10'></h2>
# Array

**一維度的陣列是向量，二維度dim=c(x,y)的陣列是矩陣，array(陣列)是多維度的vector，其元素必須為同一種資料形式。**
```{r}
#將向量放入陣列
vector1 <- c(1,2,3)
vector2 <- c(7,8,9)
array1 <- array(c(vector1,vector2),dim = c(2,3,2))
array1

#將數列放入陣列
array2 <- array(1:12,dim = c(2,3,2))
array2

array2[1,,]
array2[1,,1]
array2[,,1]
```

<h2 id = '11'></h2>
# List

**list(列表，清單)可以儲存任何型別或長度的資料**
```{r}
#建立包含多樣性物件的矩陣
thevector <- 1:10
thelist <- list(c(1,2,3),4:8) #包含兩個元素的list
thematrix <- matrix(1:9,nrow = 3)
thedf <- DF[1:5,]
thelist <- list(vec = thevector,mat = thematrix,list = thelist,df = thedf)
thelist
```
**從列表中選擇資料**
```{r}
names(thelist)
thelist[["mat"]] #運用[[]]選出清單中的特定資料

#用[[]]選出特定資料後，再用[]選出該資料指定的內容
thelist[["df"]][,1] 
thelist[["df"]]$student
thelist[["df"]][,1,drop = FALSE]
thelist[["list"]][2]
```
**附加元素**
```{r}
length(thelist) #查看列表長度
thelist[[5]] <- 2020 #附加第五個元素，不給予名稱
thelist[["newelement"]] <- 11:20 #附加第六個元素，給予名稱
names(thelist)
length(thelist)
```
*[back](#0)*