---
title: "R_intermediate"
author: "Chang"
date: "2020/2/8"
output: html_document
---

<h2 id = '0'></h2>
* [Function](#1)

* [Control flow](#2) 

* [Loops](#3) 

* [Apply functions](#4) 

* [Functions Related To apply()](#5)

<h2 id = '1'></h2>
# Function

**定義函數**
```{r}
say.hello <- function(){
    print("Hello, World")
}
say.hello() #使用say.hello呼叫此函數
```
**函數的引數:引數可被輸入在函數後面的括號中**

sprintf函數的首個引數為字串和特殊輸入字元，後面的引數會取代該特殊輸入字元。
```{r}
sprintf("Hello %s", "David") #取代一個特殊輸入字元
sprintf("Hello %s, today is a %s day", "David", "sunny") #取代兩個特殊輸入字元
#用sprintf建立字串，name引數在function()內為變數
hello.person <- function(name){         
    print(sprintf("Hello %s",name))  #一個引數
}
hello.person("David")
#呼叫多個引數或指定其相對位置
hello.person <- function(first, last){
    print(sprintf("Hello %s %s",first,last))
}
hello.person("David","Chang")
hello.person(last = "Chang","David") #先指定末項引數
hello.person(f="David",l="Chang") #指輸入部分引數名稱來指定，須小心使用
#預設引數值
hello.person <- function(first, last="Chang"){     #預設姓氏
    print(sprintf("Hello %s %s",first,last))
}
hello.person("David")
hello.person("David","Yang") #呼叫時指定其他姓氏
#用"..."來附加引數，R允許輸入任意數量的引數到函數中
hello.person <- function(first, last,...){
    print(sprintf("Hello %s %s",first,last))
}
hello.person("David","Chang",extra="Good morning") #附加一個引數
hello.person("David","Chang","Good","morning") #附加兩個引數
```
**值的回傳**
```{r}
#將計算好的結果回傳給函數
mod <- function(x){
  print(x%%5)
  print("Hello!")
}
mod(18)
#使用return()將計算好的結果回傳給函數，同時作為該函數的結束
mod <- function(x){
  return(x%%5)
  print("Hello") #mod()函數已退出，指令不被執行
}
mod(18)
```
**Do.call**

do.call()的引數需要以list的方式呈現。
```{r}
#可用character或物件指定函數名稱
do.call("hello.person",list("David","Chang"))
do.call(hello.person,list("David","Chang"))
evaluation <- function(x,func){
  do.call(func,list(x))
}
evaluation(1:10,mean) #計算平均值
evaluation(1:10,sd) #計算標準差
```
<h2 id = '2'></h2>
# Control flow

**邏輯判斷式**
```{r}
1 == 1
1 <= 1 #大於等於
1 != 1 #不等於
!c(T,F) #!表示否定
c(T,T,F) & c(F,T,F)
c(T,T,F) && c(F,T,F) #只回傳第一組比較值
c(T,T,F) | c(F,T,F)
c(T,T,F) || c(F,T,F) #只回傳第一組比較值
5 %in% c(1:10) # x %in% y :x是否在y中
```
**if(首條件), else if, else(末條件)**

* 兩個條件
```{r}
num <- function(x){
  if(x > 20){
    print("large")
  }else
  {
    print("small")
  }
}
num(10)
num(25)
```
* 三個條件
```{r}
num <- function(x){
  if(x > 20){
    print("large")
  }else if(x < 10)
  {
    print("small")
  }
  else{
    print("medium")
  }
}
num(15)
num(5)
num(30)
```
* 三個以上條件
```{r}
score <- function(x){
  if(x <= 100){
    if(x < 0){
      print("confused")
    }else if(x >= 60){
      print("pass")
    }else{
      print("fail")
    }
  }else{
    print("impossible")
  }
}
score(70)
```

```{r}
time_interval <- c("early morning","morning","noon",
                   "evening","night","midnight") 
routine <- function(time_interval){
  if(time_interval == "morning"){
    print("school")
  }else if(time_interval == "noon"){
    print("lunch and nap")
  }else if(time_interval == "evening"){
    print("dinner")
  }else if(time_interval == "night"){
    print("do homework")
  }else{
    print("sleep")
  }
}
routine("midnight")
```
**switch**

switch可以簡化使用if, else if,else的繁瑣步驟，其括弧中第一個引數為檢測值， 接下來的引數為條件和所對應的結果，最後的引數只有結果，是為預設結果。
```{r}
routine <- function(time_interval){
  switch(time_interval,
         "morning" = "school",
         "noon" = "lunch and nap",
         "evening" = "dinner",
         "night" = "do homework",
         "sleep")
}
routine("midnight")
#給函數的引數為數值x，之前設定的引數名稱會被忽略，只會輸出第x個引數的結果
routine(2)
routine(6) #若數值比引數總數大，會回傳虛無值NULL
is.null(routine(6))
```
**ifelse**

ifelse用法和excel中的if函數用法類似，第一個引數為檢測條件，第二個引數是當檢測結果為TURE要回傳的值，第三個引數是當檢測結果為FALSE要回傳的值。

* 單一條件檢測
```{r}
#邏輯測試
ifelse(1 == 1, "YES", "NO")
#將引數向量化
vec <- c(1, 2, 3, 4, 5, 6)
ifelse(vec > 3, vec*2, vec) 
#ifelse檢測NA元素的結果為NA
vec[4] <- NA
ifelse(vec > 3, vec*2, vec)
```
* 複合條件檢測
```{r}
a <- c(1, 0, 1, 0, 1, 0, 1)
b <- c(1, 2, 3, 4, 3, 2, 1)
#單符號 &、| 比較兩側的每個元素
ifelse(a == 0 & b == 1, "T", "F")
ifelse(a == 0 | b == 1, "T", "F")
#雙符號 &&、|| 比較兩側的第一個元素，回傳一個結果
ifelse(a == 0 && b == 1, "T", "F")
ifelse(a == 0 || b == 1, "T", "F")
#兩個以上條件，and比or優先處理
ifelse(a > 0 | b < 3 & a == 0, "T", "F")
```

<h2 id = '3'></h2>
# Loops

**for迴圈**

for後面的引數依序有 變數、in(在)、向量 三個部分。
```{r}
for(x in 1:10){
  print(x)  #個別顯示結果
}
#比較:向量化運算會一起顯示結果
print(1:10)
```

```{r}
mon <- c(month.name) #建立月份名稱向量
#建立與mon等長的月份長度向量，其值先以NA儲存
monthlength <- rep(NA, length(mon)) 
names(monthlength) <- mon #以mon替monthlength命名
#對mon迭代，每次都把長度存到monthlength
for(y in mon){
  monthlength[y] <- nchar(y)
}
monthlength
#簡化:可以將monthlenth令為空向量
mon <- c(month.name)
monthlength1 <- c()
for(y in mon){
  monthlength1[y] <- nchar(y)
}
#對照:直接呼叫nchar()也可
monthlength2 <-  nchar(mon)
names(monthlength2) <- mon
identical(monthlength, monthlength1, monthlength2) #檢查三種方式得到的結果是否相同
```
**while迴圈**
```{r}
x <- 1
while(x <= 10){
  print(x)         #於不滿足條件時跳出迴圈
  x <- x + 1       #這一行很重要
}
```
**repeat迴圈:與while相似，差別在while會先檢查指令**

for, while, repeat 都可以使用break、next來改變迴圈狀態。
```{r}
x <- 1
repeat{
  if(x > 10){
    break             #break跳出迴圈
  }else if(x == 5){
    x <- x + 1
    next              #next跳過此項迭代過程
  }
  print(x)
  x <- x + 1
}
#對照:用while迴圈表示
x <- 1
while(x <= 10){
  if(x == 5){
    x <- x + 1
    next
  }
  print(x)         
  x <- x + 1
}
#對照:用for迴圈表示
for(x in 1:10){
  if(x == 5){
    next
  }
  print(x)
}
```
**for, while 使用時機**

* 計算句中字母數:有限個迭代次數，適合用for迴圈
```{r}
palindromic <- "A man, a plan, a canal, panama."
#用strsplit()裁切句子，在第二個引數""中放入裁切條件
chs <- strsplit(palindromic,split = "")[[1]]   #用[[]]選出list的特定資料
chs
#建立計數迴圈
times <- 0
for(ch in chs){
  if(ch == "a"){          # == :定義為"exactly equal to ..."(與 = 有些不同)
    times = times + 1
  }
}
times
```
* 擲銅板:不確定正反面情形，適合用while迴圈
```{r}
results_coin <- c() #建立一個空向量來放置每一次投擲的結果
side <-  c(TRUE, FALSE) #TRUE為正面，FALSE為反面
#建立投擲迴圈
flips <- 1 
while(sum(results_coin) < 3){                   #擲幾次，才出現第三個正面
  #將每次flip的結果計入results向量中
  results_coin[flips] <- sample(side, size = 1) #sample():從向量中隨機抽樣的函數，size:指定隨機抽樣的個數
  flips <- flips + 1
}
results_coin  #因為是隨機抽樣，每次的結果不同
```
* 擲骰子:不確定點數情形，適合用while迴圈
```{r}
results_dice <- c()
throws <- 1 
while(sum(results_dice) < 20){             #擲幾次，骰子和才大於20
  results_dice[throws] <- sample(1:6, size = 1) 
  throws <- throws + 1
}
results_dice
```

*[back](#0)*

<h2 id = '4'></h2>
# Apply functions

取代迴圈，增加程式執行效率。

**apply(X, MARGIN, FUN, …)**

apply()的第一引數為操作物件，該物件的資料型別只能是matrix，第二引數決定對列(以1表示)或行(以2表示)運算，第三個引數為運算函數。

```{r}
mat <- array(1:20, c(4, 5)) #用array建立矩陣
mat
rsum_mat <- apply(mat, 1, sum) #每列加總
rsum_mat 
is.integer(rsum_mat)

#對照:使用rowSums()可得相同結果，但是資料型別不同
rowSums(mat)  
is.numeric(rowSums(mat))
a <- as.integer(rowSums(mat))
identical(rsum_mat, a) #轉換為相同的資料型別，才能用identical()檢驗

#找出每一行被3整除的數字個數
apply(mat, 2,function(x) length(x[x %% 3 == 0]))

#找出每一行被3整除的數字
b <- apply(mat, 2,function(x) x[x %% 3 == 0]) 
b
class(b) #回傳的結果b是一個list
class(b[1]) #b內又含有5個list
class(b[[3]]) #每個list裡面的項目屬性為integer

#如果元素存在NA值，該元素所處列或行的運算結果為NA
mat[3, 2] <- NA
apply(mat, 2, mean)
c <- apply(mat, 2, mean, na.rm = TRUE) #設定na.rm = TRUE排除NA值
c
round(c, digits = 1) #round()取到一位小數
```

```{r}
data(mtcars)
head(mtcars, 3)
max_mtcars <- apply(mtcars, 2, max) #對每一行取最大值
max_mtcars
max_mtcars1 <- apply(t(mtcars), 1, max) #轉置後對每一列取最大值
identical(max_mtcars,max_mtcars1) #兩種方式產生的結果相同
sd_mtcars <- apply(mtcars,2,sd) #對每行取標準差
sd_mtcars
```
**lapply(X, FUN, ...)**

* lapply的l代表"list"，回傳的結果都會以"list"的方式呈現。

* lapply()第一引數為操作物件，物件的資料型別可以是list或vector，第二個引數為運算函數，函數會套用到每個元素上，因此不能決定要對行或列運算。
```{r}
list1 <- list(x = matrix(1:9, ncol = 3), y = 1:5, z = c(6, 7, 8, 9))
lapply(list1, class)
unlist(lapply(list1, class)) #unlist()讓lapply的結果以vector的方式呈現
#sapply()會直接回傳vector
identical(sapply(list1, class), unlist(lapply(list1, class))) 

#對每個元素平方
list2 <- lapply(list1, function(v, factor){  
           v^factor
         }
         , factor = 2)
list2
#對照:簡化的寫法
rf_list2 <- lapply(list1, function(u) u^2)
identical(list2, rf_list2)

#如果list中的每個元素都是matrix，可以用lapply同時擷取特定位置的元素
lapply(list(x = matrix(1:9, ncol = 3), y = matrix(1:16, ncol = 2), z = matrix(1:16, ncol = 8)), "[",1,2 ) #擷取第一列第二行的元素
```
**sapply(X, FUN, ..., simplify = TRUE, USE.NAMES = TRUE)**

* sapply的s代表"simple"，回傳的結果會將list"簡化"為vector，相當於unlist(lapply())。

* sapply和lapply類似，第一引數為操作物件，物件的資料型別可以是list或vector，第二個引數為運算函數，同樣也不能決定要對行或列運算。

* sapply與lapply的差異:多了 USE.NAME 和 simplify 兩個引數。
```{r}
#rnorm(a, b, c):產生a個平均數為b、標準差為c的常態分佈隨機變數，因為是隨機變數，每次的結果都不同
#range():range1為最小值，range2為最大值
sapply(list(rnorm(5, 7, 2),rnorm(5, 7, 2)), 
       function(x) c(range = range(x), mean = mean(x))) 

#對照:lapply()回傳的是list
lapply(list(rnorm(5, 7, 2),rnorm(5, 7, 2)), 
       function(x) c(range = range(x), mean = mean(x)))

#simplify2array()可以把lapply生成的list簡化為array
simplify2array(lapply(list(rnorm(5, 7, 2),rnorm(5, 7, 2)), 
       function(x) c(range = range(x), mean = mean(x))))

#simplify2array()的功能與在sapply中指定 simplify = "array" 的效果相同 
sapply(list(rnorm(5, 7, 2),rnorm(5, 7, 2)), 
       function(x) c(range = range(x), mean = mean(x)), simplify = "array") 

#若sapply()的引數 USE.NAMES = FALSE 且 simplify = FALSE，回傳的資料型別會與lapply()相同
sapply(list(rnorm(5, 7, 2),rnorm(5, 7, 2)), 
       function(x) c(range = range(x), mean = mean(x)), USE.NAMES = FALSE, simplify = FALSE)
```
**vapply(X, FUN, FUN.VALUE, ..., USE.NAMES = TRUE)**

* vapply和sapply類似，第一引數為操作物件，物件的資料型別可以是list或vector，第二個引數為運算函數，同樣也不能決定要對行或列運算。

* vapply和sapply的差異:FUN.VALUE(length)可以預先指定資料輸出的型別，降低誤判機率，FUN.VALUE為回傳的資料性質--data format，length為回傳資料長度。

  * 延續sapply的例子，vapply可以有很多種寫法
```{r}
vapply(list(rnorm(5, 7, 2),rnorm(5, 7, 2)), 
       function(x) c(range = range(x), mean = mean(x)),double(3)) 
vapply(list(rnorm(5, 7, 2),rnorm(5, 7, 2)), 
       function(x) c(range = range(x), mean = mean(x)),numeric(3))
vapply(list(rnorm(5, 7, 2),rnorm(5, 7, 2)), 
       function(x) c(range = range(x), mean = mean(x)),vector(mode = "double", length = 3))
vapply(list(rnorm(5, 7, 2),rnorm(5, 7, 2)), 
       function(x) c(range = range(x), mean = mean(x)),vector(mode = "numeric", length = 3))
```
  * sapply和vapply的操作 
```{r}
#先存取一組數列
s1 <- sapply(3:8, seq)
#用sapply查看它的fivenum:min, Q1, Q2, Q3, max
sapply(s1, fivenum)

#用vapply命名:FUN.VALUE功能為限制list的長相，這裡是替s1命名，0表示須為數字，換成其他常數不影響結果
n <- vapply(s1, fivenum, c(Min. = 0, "1st Qu." = 0, Median = 0, "3rd Qu." = 0, Max. = 0))
n

#目標:想在n插入一個Mean列，和median做比較
#雖然在vapply中，設定FUN.VALUE = matrix(1)，而且也有對列命名，輸出的結果仍是vector，那是因為FUN.VALUE = matrix(1)的設定只是告訴R這七次結果的長相，而vapply()本身就有simplify的功能[Simplification is always done in vapply.]，所以接收到7個matrix(1)後，會自動減化以vector呈現
vapply(s1, function(x) (Mean = mean(x)), matrix(1)) 
#至於sapply，無論其中的simplify引數如何設定，它都會覺得每個輸出都要叫做Mean
sapply(s1, function(x) c(Mean = mean(x)))
#修正上述結果:在matrix的引數中，nrow設定列數為1，dimnames設定列名稱，注意dimnames必須是list
m1 <- matrix(sapply(s1, function(x) (mean = mean(x))), nrow = 1, dimnames = list(c("Mean")))
m2 <- matrix(vapply(s1, function(x) (mean = mean(x)), numeric(1)),nrow = 1, dimnames = list(c("Mean")))
m2  #輸出一個Mean列
identical(m1, m2)

#用rbind()將m2插入fivenum中的第四列，結果會跟summary一樣
rbind(n[1:3, ], m2, n[4:5, ])

#summary會顯示資料的min, Q1, Q2, Q3, max, mean，不須額外命名
sapply(s1, summary) 
```
**mapply(FUN, ..., MoreArgs = NULL, SIMPLIFY = TRUE, USE.NAMES = TRUE)**

* mapply和vapply都是sapply的變形函數，m代表mulitvariate，可以同時對多個list中的每個元素套用運算函數。

* mapply的第一引數為運算函數，後方引數可插入多個list，MoreArgs為參數列表，SIMPLIFY 決定是否數組化，USE.NAMES決定是否設置字串為數據名。
```{r}
#用paste()黏貼重複的字串，collapse決定字串間的連接方式，sep則是決定引數間的連接方式
#本例只有一個引數，不用設定sep，也可以用paste0() : paste0(…, collapse) is equivalent to paste(…, sep = "", collapse)
mapply(function(x, y) paste(rep(x, y) , collapse = "") , 
       x = LETTERS[1:6], y = 6:1, SIMPLIFY = T, USE.NAMES = F ) #簡化且不設字串為數據名

#mapply檢驗結果
p <- mapply(rep ,1, 3:5)
q <- mapply(rep, times = 3:5, 1)
r <- mapply(rep, times = 3:5, MoreArgs = list(x = 1))
mapply(identical, p, q, r)
r

#比較:
p1 <- mapply(rep ,1:3, 3:5)
q1 <- mapply(rep, times = 3:5, 1:3)
r1 <- mapply(rep, times = 3:5, MoreArgs = list(x = 1:3))
mapply(identical, p1, q1)
mapply(identical, q1, r1) #This implies p1 and r1 are not identical.
p1
r1

#names from first
addfunc <- function(x, y){
  seq(x) + y
} 
mapply(addfunc, c(a = 1, b = 2,  c = 3), c(A = 5, B = 0, C = -5)) 
```
**rapply(object, f, classes = "ANY", deflt = NULL, how = c("unlist", "replace", "list"), ...)**

* rapply是lapply的遞迴版本，第一引數為操作物件，第二引數為運算函數。

* classes:設定函數執行的資料型別，如果不確定可以輸入 "ANY"讓程式自動輸出。
```{r}
vec_data <- list( v1 = matrix(1:16, 4), v2 = 1:10,  v3 = c("rstudio", "rmd") ,
                  v4 = data.frame(a = runif(10), b = LETTERS[1:10] ))
l <- rapply(vec_data, function(x)rep(x,2), class = "ANY",how = "list", deflt = NA)
l[[4]][2]  #觀察部分資料發現重複了兩次
```
* deflt(default，默認):是當操作物件為非classes指定的型別時，該物件會被deflt預先指定的值取代。
```{r}
rapply(vec_data, function(x){x^2}, class = c("matrix","integer"),how="list",deflt= "no result")
```
* how = :

  * how("list"):以list輸出。how("unlist"):以vector輸出，其結果和how = c("unlist", "replace", "list")相同。
  
  * how("replace"):當操作物件為非classes指定的型別時，無論deflt預先指定甚麼值，都會被原來的值取代。
```{r}
rapply(vec_data, function(x)paste(x,"@",sep = "--", collapse = " & "),
       class = c("character"), how = "unlist", deflt = NA)  
rapply(vec_data, sort, class = c("numeric"), how = "replace", deflt = NA)
```
**tapply(X, INDEX, FUN = NULL, …, default = NA, simplify = TRUE)**

* 通常第一引數是運算函數套用的項目，第二引數是要被分群的欄位，第三引數是運算函數。

* default = NA:默認NA值；simplify = TRUE:簡化，不轉換為list的形式。
```{r}
data("Orange")
#對樹木編號分群，對其周長取平均
tapply(Orange$circumference, Orange$Tree, mean)  
#對樹木編號分群，列出周長和半徑
orange_count <- tapply(Orange$circumference, Orange$Tree, function(x) c(x, x/(2*pi)))
orange_count[[3]]  #顯示3號樹木的結果
#list()會分別顯示周長列表和其對應的半徑列表
orange_count1 <- tapply(Orange$circumference, Orange$Tree, function(x) list(x, x/(2*pi)))
orange_count1[[3]]  #顯示3號樹木的結果
```
**eapply(env, FUN, ..., all.names = FALSE, USE.NAMES = TRUE)**

* eapply和lapply相似，輸出的資料型別都是list，eapply的e代表"environment"，第一引數必須是environment，第二引數為運算函數。

* USE.NAMES決定是否對生成的list命名。
```{r}
# create a new environment
ev <- new.env()
# create a list from the initiated environment
ev$a <- runif(5, min = 0, max = 10)
ev$b <- matrix(1:16, 2)
ev$c <- data.frame(1:4,5:8)
eapply(ev, function(x) x * 2, USE.NAMES = FALSE) #將environment中的每個元素乘兩倍
# the environment within a function
simple_func <- function(){
  a <- runif(5, min = 0, max = 10)
  b <- matrix(1:16, 2)
  c <- data.frame(1:4,5:8)
  
  eapply(environment(), ncol )
}
simple_func()
#R環境中的前六個變量
tail(ls())
#查看R環境中，前六個變量占記憶體的大小
env <- eapply(environment(), object.size)
str(head(env)) 
```
* all.names決定只要將函數套用至envrionment中可見的元素，或是每個元素。 
[All.names, an optional Boolean parameter, specifies if the function input should be applied to just the visible elements of the environment, or to all objects.]
```{r}
evcount <- new.env()
evcount$.test <- 36
evcount$other_test <- 64
# Names that begin with a dot (hidden objects) are excluded from the function’s application. 
eapply(evcount, sqrt)
# To apply the function to every object in the environment, we need to set the parameter all.names = TRUE.
eapply(evcount, sqrt, all.names = TRUE)
```
**rep(x, times = 1, length.out = NA, each = 1)**

* each:設定操作物件各重複的次數，times:設定操作物件重複次數。

* length.out(len):輸出總長度，須為非負整數。

* 延伸:  rep.int(x, times)  rep_len(x, length.out)
```{r}
Z <- sapply(list(matrix(1:9, 3, 3), matrix(4:15, 4, 3), matrix(8:10, 3,2)),
            "[", 1,1 ) #分別取出三個矩陣位於第一列第一行的元素
Z
rep(Z, times = c(3,1,2)) #依照向量設定重複

#replication of len, each and times :
#"each" is performed first:
rep(Z, each = 2, len = 10) #依照each的規則"到len指定的長度(如果有的話)為止"

#If only len and times are given, len takes priority and times is ignored.
rep(Z, times = c(3,1,2), len =9 ) #等同於rep(z, len = 9)

```

```{r}
x <- .leap.seconds[1:3]
rep(x, 2) #對整個x重複兩遍

rep(as.POSIXlt(x), rep(2,3)) #對X的每一項分別重複兩遍，等同於下面兩項:
#rep(as.POSIXlt(x),times =  c(2,2,2))
#rep(as.POSIXlt(x),each = 2)
```
**by(data, INDICES, FUN, ..., simplify = TRUE)**

* by與tapply相似，都有對資料分群的功能。第一引數是操作物件，第二引數是要被分群的列位，第三引數是套用至操作物件的運算函數。

* simplify = TRUE:簡化，不轉換為list的形式。
```{r}
data(Orange)
by(Orange[,2:3], Orange$Tree, colMeans)
```

<h2 id = '5'></h2>
# Functions Related To apply()

**aggregate(x, ...)**

aggregate函數類似SQL中的group by，會先將資料分群，再將其聚合成指定的形式並進行運算。主要有三種類型:分別應用於資料框(data.frame)、公式(formula)和時間序列(ts)。

* data.frame : aggregate(x, by, FUN, ..., simplify = TRUE, drop = TRUE)

  * 第一引數為操作物件；第二引數by為分群依據，會出現在結果最前方的欄位，須為list；第三引數為應用於操作物件的運算函數。
 
  * simplify = TRUE:簡化，不轉換為list的形式；drop = TRUE:刪除計數為零的組合。
```{r}
data("diamonds", package = "ggplot2")
head(diamonds)
cut_color <- aggregate(diamonds$price, by = list(cut = diamonds$cut, color = diamonds$color), FUN = mean)
head(cut_color)
xtabs(x ~ ., data = cut_color) #整理出各種cut和color對應price平均的情形，"."代表所有欄位
```
* formula : aggregate(formula, data, FUN, ..., subset, na.action = na.omit)

  * 第一引數為formula，由"~"分為左右兩側，左側的變數(一個或多個)被用來計算，右側的變數(一個或多個)為對左側變數分群的依據；第二引數為使用的資料；第三引數為要套用至formula左側變數的運算函數。
 
  * subset : 可指定要觀察的子集；na.action : 決定是否移除缺失值。
```{r}
# formula:one ~ one
aggregate(carat ~ cut, data = diamonds, max)

# formula:one ~ many
clarity_color <- aggregate(price ~ clarity + color, diamonds, 
                           FUN = quantile, probs = 0.5) # "FUN = quantile, probs = 0.5" : FUN = median
head(clarity_color, 3)
xtabs(price ~ ., data = clarity_color ) #整理出cut和color對應price中位數(第二四分位距)的情形

# formula:many ~ one
aggregate(cbind(carat, depth) ~ cut, data = diamonds, min)

# formula:many ~ many
head(aggregate(cbind(carat, depth) ~ cut + color, data = diamonds, mean))
```
* time series : aggregate(x, nfrequency = 1, FUN = sum, ndeltat = 1, ts.eps = getOption("ts.eps"), ...)

  * 第一引數為操作物件；第二引數nfrequency設定單位時間間距；第三引數為應用於操作物件的函數。
 
  * ndeltat = 1: 在連續觀察值之間的新分數，需為觀察區間的除數；ts.eps = getOption("ts.eps") : 決定是否以nfrequency為原始間距。
```{r}
# 計算美國總統歷年的平均支持率
aggregate(presidents, nfrequency = 1, FUN = mean)

# 賦予第三季度較輕的權重
aggregate(presidents, nfrequency = 1,
         FUN = weighted.mean, w = c(1, 1, 0.5, 1))
```
**sweep(x, MARGIN, STATS, FUN = "-", check.margin = TRUE, ...)**

* sweep與apply類似，第一引數為操作物件，第二引數決定對列(以1表示)或行(以2表示)運算。

* FUN = "-":預設運算函數為減號，可以視需求更換運算符號。

* STATS:輸入對數據操作會運用到的統計量。

* check.margin = TRUE:決定是否需要檢查維度是否適宜，默認為TRUE。
```{r}
# find Z-scores of telephones(in thousands) 
require(stats)
data("WorldPhones")
phone_data <- WorldPhones[2:7,]
phone_mean <- apply(phone_data, 1, mean)
phone_sd <- apply(phone_data, 1, sd)
# normalize the data with a nested call
z_score <- sweep(sweep(phone_data, 1, phone_mean), 1, phone_sd, FUN = "/")
round(z_score, digits = 2)
```

```{r}
# find proportion of telephones(in thousands)   
phone_sum <- apply(phone_data, 1, sum)
phone_proportion <- sweep(phone_data, 1, phone_sum, FUN = "/")
phone_proportion 
```

```{r}
# create a new dataset from phone_proportion 
continent <- c(rep("N.Amer", 6) , rep("Europe" , 6) , rep("Asia", 6), rep("S.Amer", 6) , 
               rep("Oceania", 6), rep("Africa", 6), rep("Mid.Amer", 6))
year <- rep(1956:1961, 7)
proportion <- c(phone_proportion [,1], phone_proportion [,2],phone_proportion [,3], phone_proportion [,4],
                phone_proportion [,5], phone_proportion [,6], phone_proportion [,7])
data_phone <- data.frame(year, continent, proportion)
head(data_phone, 3)

# graph:stacked barplot
library(ggplot2)
ggplot(data_phone, aes( y=proportion, x=year, fill=continent)) + 
    ggtitle("Proportion of telephones in seven continents") +
    geom_bar( stat="identity", width=0.35) + 
     scale_fill_brewer(palette="Paired") +  coord_flip()
```

*[back](#0)*


